臺灣臺南地方法院民事裁定
　111年度亡字第36號
聲  請  人  臺灣臺南地方檢察署檢察官

代  理  人  尤筠惠  
上列聲請人聲請死亡宣告事件，本院裁定如下：
    主    文
准對失蹤人李榮華（民國00年0月0日生，身分證統一編號：Z000
000000號，最後住所：臺南市○區○○路000巷0號）為宣告死亡之
公示催告。
該失蹤人應自本公示催告揭示之日起七個月內，向本院陳報現尚
生存，如不陳報，本院將宣告其為死亡。
無論何人，凡知該失蹤人之生死者，均應於上開時日內，將其所
知之事實，陳報本院。             
    理    由
一、按失蹤人失蹤滿10年後，法院得因利害關係人之聲請，為死
    亡之宣告，民國71年1月4日修正公布前之民法總則第8條第1
    項定有明文。次按民法總則第8條、第9條及第11條之規定，
    於民法總則施行前失蹤者，亦適用之；民法總則施行前已經
    過民法總則第8條所定失蹤期間者，得即為死亡之宣告，並
    應以民法總則施行之日為失蹤人死亡之時；修正之民法總則
    第8條之規定，於民法總則施行後修正前失蹤者，亦適用之
    ，但於民法總則修正前，其情形已合於修正前民法總則第8
    條之規定者，不在此限，民法總則施行法第3條第1項、第2
    項、第3項分別規定甚明。另按法院准許宣告死亡之聲請者
    ，應公示催告；公示催告應揭示於法院公告處、資訊網路及
    其他適當處所；法院認為必要時，並得命登載於公報或新聞
    紙，或用其他方法公告之。又前開陳報期間，自揭示之日起
    ，應有6個月以上，家事事件法第156條、第130條第3項至第
    5項分別定有明文。
二、本件聲請意旨略以：聲請人依臺南市府北戶政事務所函請本
    署檢察官向鈞院聲請該轄區居民李榮華死亡宣告。失蹤人李
    榮華係民國00年0月0日生，設籍在臺南市○區○○路000巷0號
    （臺南市府北戶政事務所北區辦公處），係80歲以上在臺有
    親屬連續3年清查成果皆行蹤不明者，失蹤人李榮華因行方
    不明於39年7月5日列為失蹤人口，失蹤人李榮華未婚無子女
    ，父母均已歿，是應認失蹤人李榮華失蹤已滿7年，聲請人
    爰依法聲請對失蹤人李榮華為死亡之宣告等語。
三、查聲請人主張之上開事實，業據其提出臺南市府北戶政事務
    所函文、親屬、鄰里長或鄰居訪查紀錄表、內政部移民署函
    文、臺南市政府社會局函文、臺南市殯葬管理所函文、戶籍
    謄本、80歲以上行方不明人口社會生活軌跡資料比對紀錄、
    勞保局、臺灣臺南地方檢察署公務電話紀錄表、戶役政連結
    作業系統查詢紀錄、在監在押記錄表、全國刑案資料查註表
    、入出境資訊連結作業資料查詢單、三親等資料查詢結果、
    電子閘門查詢作業被保險人投保資料查詢單、健保資訊連結
    作業查詢紀錄等件影本為證，堪認聲請人之主張為真實，本
    件聲請於法尚無不合，爰依法為公示催告。
四、依家事事件法第156條第1項，裁定如主文。
中　　華　　民　　國　　111 　年　　8 　　月　　19　　日
                    家事法庭　法　官　楊佳祥
以上正本係照原本作成。
如對本裁定抗告須於裁定送達後10日內向本院提出抗告狀，並應
繳納抗告費新臺幣1000元。
中　　華　　民　　國　　111 　年　　8 　　月　　19　　日
                              書記官　許哲萍